臺灣彰化地方法院刑事判決　　　　　　　100年度易字第525號
公　訴　人　臺灣彰化地方法院檢察署檢察官
被　　　告　李正武
　　　　　　　　 （現另案於法務部矯正署彰化監獄執行中）
上列被告因竊盜案件，經檢察官提起公訴（100年度偵字第3360
號），本院判決如下：
    主  文
李正武無罪。
    理  由
一、公訴意旨略以：被告李正武意圖為自己不法之所有，於附表
    所示之時間、地點，竊取如附表所示之人所有之財物（詳細
    犯罪方法、竊得財物均如附表所示）。嗣經警到場採驗煙蒂
    、手套等跡證，DNA比對結果與李正武相符，而查獲上情。
    因認被告分別涉犯修正前刑法第321條第1項第1、2款、第32
    1條第1項第1款之加重竊盜罪嫌。
二、按被告未經審判證明有罪確定前，推定其為無罪；犯罪事實
    ，應依證據認定之，無證據不得認定犯罪事實。又不能證明
    被告犯罪者，應諭知無罪之判決，刑事訴訟法第154 條、第
    301條第1項分別定有明文。又按認定犯罪事實所憑之證據，
    雖不以直接證據為限，間接證據亦包括在內，然而無論直接
    證據或間接證據，其為訴訟上之證明，須於通常一般人均不
    致有所懷疑，而得確信其為真實之程度者，始得據為有罪之
    認定，倘其證明尚未達到此一程度，而有合理之懷疑存在時
    ，即難遽採為不利被告之認定（最高法院76年臺上字第4986
    號判例要旨參照）。另按刑事訴訟法第161條已於91年2月8
    日修正公布，其第1項規定檢察官就被告犯罪事實，應負舉
    證責任，並指出證明之方法。因此，檢察官對於起訴之犯罪
    事實，應負提出證據及說服之實質舉證責任。倘其所提出之
    證據，不足為被告有罪之積極證明，或其指出證明之方法，
    無從說服法院以形成被告有罪之心證，基於無罪推定之原則
    ，自應為被告無罪判決之諭知（最高法院92年臺上字第128
    號判例要旨參照）。
三、公訴意旨認被告涉有上開犯行，係以證人即被害人邱清海、
    涂榮警、鄭米真於警詢中之證述，及刑案現場勘察報告紀錄
    表3份、鄭米真住宅遭竊案現場勘察報告1份、內政部警政署
    刑事警察局鑑驗書1份、現場照片等，為其論據。訊據被告
    堅決否認有何上開竊盜犯行，辯稱：附表所示竊盜案件均非
    其所為等語。
四、經查：
  (一)上開證人即被害人邱清海、涂榮警、鄭米真於警詢中之證述
    ，及刑案現場勘察報告紀錄表3份、鄭米真住宅遭竊案現場
    勘察報告1份、現場照片等，僅足證明附表所示被害人確在
    附表所示時、地遭竊之事實，尚難證明上開竊盜犯行確為被
    告所為。
  (二)另起訴書記載本件「經警到場採驗煙蒂、手套等跡證，DNA
    比對結果與李正武相符」云云，係以偵查卷附內政部警政署
    刑事警察局鑑驗書1份為據（98年6月5日刑醫字第098006411
    8號鑑驗書，附於台灣桃園地方法院檢察署偵查卷第31頁）
    ，但上開鑑驗書係記載在被害人鄭米真住宅竊案（如附表編
    號3所示）查獲之煙蒂DNA型別，與被害人涂榮警遭竊盜案（
    如附表編號2所示）、被害人邱清海住宅竊盜案（如附表編
    號1所示）、被害人葉俞伯自小客車遭竊案（另案）所採驗
    之證物DNA型別相符，所以該鑑驗書僅足證明附表所示竊盜
    案（即被害人邱清海、涂榮警、鄭米真遭竊案）與被害人葉
    俞伯自小客車遭竊案所採驗之證物DNA型別相符，尚難證明
    附表所示竊盜犯行均為被告所為，嗣經警於100年1月14日採
    驗被告唾液送請鑑驗比對，認被告之唾液DNA型別與前次所
    送被害人鄭米真竊盜案煙蒂DNA型別不同，可排除來自被告
    李正武，有桃園縣政府警察局蘆竹分局100年5月20日蘆警分
    刑字第1001114675號函及其附件刑事案件證物採驗紀錄表、
    內政部警政署刑事警察局100年3月8日刑醫字第1000014930
    號鑑驗書附於本院卷（見本院卷第48、76、80頁）可稽，可
    見被告之DNA型別顯與附表所示竊盜案（即被害人邱清海、
    涂榮警、鄭米真遭竊案）採驗之證物DNA型別不符，附表所
    示竊盜案採驗之證物並非來自被告，上開起訴書所載「採驗
    煙蒂、手套等跡證，DNA比對結果與李正武相符」云云，顯
    屬誤會。
  (三)上開被害人葉俞伯自小客車遭竊案雖經被告坦承竊盜犯行，
    而經台灣新竹地方法院以97年度易字第653號協商判決確定
    ，有該案宣示判決筆錄（見本院卷第82頁）及台灣高等法院
    被告前案紀錄表在卷可按，但上開被害人葉俞伯自小客車遭
    竊案採驗之證物與被告唾液之DNA型別既然不符，已如前述
    ，且被害人葉俞伯自小客車於遭查獲前亦有可能經他人接觸
    ，從而亦不能以被告曾承認上開被害人葉俞伯自小客車遭竊
    案之竊盜犯行，遽為不利被告之認定。
  (四)綜上，上開公訴人所舉之證據資料，尚難證明附表所示竊盜
    犯行確被告所為，此外，復查無其他證據足認被告確有公訴
    人所指竊盜犯行，自屬不能證明被告犯罪，應為被告無罪之
    諭知。
據上論斷，應依刑事訴訟法第301條第1項，判決如主文。
本案經檢察官廖偉志到庭執行職務。
中    華    民    國   100    年    6     月    30    日
                  刑事第一庭    法  官  余仕明
以上正本證明與原本無異。
如不服本判決應於收受判決後10日內向本院提出上訴書狀，並應
敘述具體理由；其未敘述上訴理由者，應於上訴期間屆滿後20日
內向本院補提理由書（均須按他造當事人之人數附繕本）「切勿
逕送上級法院」。
告訴人或被害人對於判決如有不服具備理由請求檢察官上訴者，
其上訴期間之計算係以檢察官收受判決正本之日期為準。
中    華    民    國   100    年    6     月    30    日
                                書記官  洪年慶
附表：
┌──┬────┬────┬────┬───┬────┐
│編號│犯罪時間│犯罪地點│犯罪方法│被害人│竊盜物品│
├──┼────┼────┼────┼───┼────┤
│1   │97年10月│桃園縣觀│於夜間踰│邱清海│電腦、液│
│    │3日晚間 │音鄉崙坪│越圍牆、│      │晶電視、│
│    │7時許   │村崙坪  │鐵窗侵入│      │相機、木│
│    │        │220之11 │邱清海住│      │雕、壁畫│
│    │        │號邱清海│宅竊盜  │      │（價值共│
│    │        │住宅    │        │      │約新臺幣│
│    │        │        │        │      │《下同》│
│    │        │        │        │      │7萬元） │
├──┼────┼────┼────┼───┼────┤
│2   │97年10月│桃園縣平│於夜間侵│涂榮警│車牌號碼│
│    │30日晚間│鎮市平鎮│入涂榮警│      │LJ-3112 │
│    │10時許  │3之2號涂│住宅竊盜│      │號自用小│
│    │        │榮警住處│        │      │客車車內│
│    │        │        │        │      │音響主機│
│    │        │        │        │      │（價值約│
│    │        │        │        │      │1萬元） │
├──┼────┼────┼────┼───┼────┤
│3   │98年2月 │桃園縣蘆│於夜間毀│鄭米真│液晶電視│
│    │11日晚間│竹鄉宏竹│壞大門門│      │1部、木 │
│    │11時20分│村宏華街│鎖後侵入│      │雕4片（ │
│    │許      │82號鄭米│鄭米真住│      │價值共約│
│    │        │真住處  │宅竊盜  │      │7萬元） │
└──┴────┴────┴────┴───┴────┘